臺灣板橋地方法院刑事判決　　　　　　 95年度簡上字第617號
上　訴　人　臺灣板橋地方法院檢察署檢察官
被　　　告　丙○○
上列上訴人因被告違反著作權法等案件，不服本院95年度簡字第
4252號中華民國95年7 月18日第一審判決（聲請簡易判決處刑案
號：95年度偵續字第282 號），提起上訴，本院管轄第二審之合
議庭判決如下：
    主  文
原判決撤銷。
丙○○連續意圖銷售而擅自以重製於光碟之方法侵害他人之著作
財產權，處有期徒刑拾月，緩刑伍年。扣案電腦主機壹台（內建
燒錄機1 台）、一對一燒錄機壹台、包裝用牛皮紙袋壹批、不織
布套貳包、空白光碟伍佰玖拾柒片、盜版遊戲光碟目錄肆張，及
附表一、二所示盜版重製光碟陸佰壹拾片、盜版重製光碟貳片
，均沒收。
    事  實
一、丙○○明知附表一、二所示電腦遊戲光碟，分係由日商新力
    電腦娛樂股份有限公司（以下簡稱新力公司）及臺灣光榮綜
    合資訊股份有限公司（以下簡稱光榮公司）享有著作財產權
    之電腦程式著作，而「Play Station」、「PS」之商標及圖
    ，係新力公司向經濟部中央標準局（現改制為經濟部智慧財
    產局）申請核准註冊取得商標專用權，指定使用於電腦、磁
    碟、磁卡、磁帶、光碟等商品，現仍在專用期間內，未經授
    權，不得於同一商品上，使用相同或近似之商標圖樣文字。
    而其在不特定夜市、網站購得之電腦遊戲程式，均係未經著
    作財產權人授權之盜版光碟及未得商標權人同意，於同一商
    品使用相同註冊商標之商品。竟基於意圖銷售而重製盜版光
    碟、侵害商標專用權及販賣仿冒商標商品之概括犯意，自民
    國94年10月間某日起，在不特定夜市或網站購得盜版遊戲光
    碟後，即在臺北縣鶯歌鎮○○路○ 段29巷14號5 樓住處，以
    其所有之電腦、燒錄機等設備燒錄於空白光碟片，而重製附
    表一、二所示電腦程式著作（其中附表一之盜版光碟於讀取
    時有「Play Station」、「PS」商標圖樣之頁面）。並製作
    盜版遊戲光碟目錄，利用網路連結雅虎奇摩拍賣網站，以「
    chune0923 」之帳號刊登訊息，而以所購得或重製之盜版光
    碟每片新臺幣80元之價格銷售之。俟買受人按指示將買賣價
    金匯入其所有之中華郵政股份有限公司彰化光復路郵局帳號
    00000000000000號帳戶，丙○○即以不織布套及牛皮紙袋包
    裝後，委託不知情之郵務人員交付買受人，以此方式散布之
    。嗣於95年1 月27日下午2 時40分許，為警在前址執行搜索
    而查獲，並扣得電腦主機1 台（內建燒錄機1 台）、一對一
    燒錄機1 台、包裝用牛皮紙袋1 批、不織布套2 包、中華郵
    政掛號包裹收據1 批、空白光碟597 片、盜版遊戲光碟目錄
    4 張及附表一、二所示盜版重製光碟613 片，另由丙○○當
    場操作重製盜版遊戲光碟2 片。
二、案經內政部警政署保安警察第二總隊第一大隊第三中隊報請
    及新力公司訴由臺灣板橋地方法院檢察署檢察官偵查起訴。
    理  由
一、上揭事實，業據被告丙○○於警詢、檢察官訊問時坦承不諱
    ，核與告訴代理人甲○○、乙○○於警詢中指訴之情節相符
    。且有電腦主機1 台（內建燒錄機1 台）、一對一燒錄機1
    台、包裝用牛皮紙袋1 批、不織布套2 包、中華郵政掛號包
    裹收據、空白光碟597 片、盜版遊戲光碟目錄4 張及附表一
    、二所示盜版重製光碟613 片扣案可資佐證。此外，復有中
    華民國商標註冊證2 件、經濟部智慧財產局商標檢索資料、
    鑑識證明、郵政存簿儲金簿各1 件、照片8 幀、雅虎奇摩拍
    賣網站網頁列印資料在卷足稽，俱徵被告前揭不利於己之自
    白與事實相符。綜上，本案事證明確，被告犯行堪予認定。
二、按94年2 月2 日修正公布，95年7 月1 日施行之刑法第2 條
    第1 項：「行為後法律有變更者，適用行為時之法律。但行
    為後之法律有利於行為人者，適用最有利於行為人之法律。
    」之規定，係規範行為後法律變更所生新舊法律比較適用之
    準據法，於新法施行後，應適用新法第2 條第1 項之規定，
    為「從舊從輕」之比較；至緩刑之宣告，其犯罪在新法施行
    前者，新法施行後，應適用新法第74條之規定（最高法院95
    年第8 次刑事庭會議決議意旨參照）。被告行為後，刑法第
    33條第5 款關於罰金刑之規定，業於94年2 月2 日修正公布
    ，刑法第55條關於牽連犯之規定、第56條關於連續犯之規定
    則經刪除，並均自95年7 月1 日起施行。修正前刑法第33條
    第5 款規定：「罰金：1 元（銀元）以上。」，並依現行法
    規所定貨幣單位折算新臺幣條例規定，以銀元1 元折算新臺
    幣3 元。修正後刑法第33條第5 款規定：「罰金：新臺幣10
    00元以上，以百元計算之。」。著作權法第91條、商標法第
    81條、第82條法定刑之罰金刑係以新臺幣為單位，被告行為
    後亦無變更，惟修正後刑法第33條第5 款所定罰金刑最低數
    額，較之修正前提高，自以修正前刑法第33條第5 款規定有
    利於被告。又修正後刑法第55條牽連犯、第56條連續犯之規
    定業經刪除，此雖非犯罪構成要件之變更，惟顯已影響行為
    人刑罰之法律效果，自屬法律變更，參酌最高法院95年第8
    次刑事庭會議決議意旨，以適用修正前刑法第55條、第56條
    規定論以牽連犯、連續犯，對被告較為有利。是經綜合比較
    新舊法結果，以修正前刑法規定有利於被告，應依刑法第2
    條第1 項前段規定，一體適用修正前之刑法規定。
三、核被告所為，係犯著作權法第91條第3 項、第2 項意圖銷售
    以重製於光碟之方法侵害他人著作財產權罪及商標法第81條
    之侵害他人商標專用權罪、同法第82條之販賣仿冒商標商品
    罪。被告意圖銷售擅自重製他人電腦程式著作於光碟，繼而
    將盜版之重製光碟銷售予不特定人而散布之，其銷售散布之
    低度行為，應為意圖銷售而重製之高度行為所吸收，不另論
    罪。被告前後多次意圖銷售而重製盜版光碟、侵害他人商標
    專用權及販賣仿冒商標商品之犯行，各係時間緊接，手法相
    同，所犯為構成要件相同之罪名，顯係分別基於概括犯意反
    覆實施，為連續犯，應依修正前刑法第56條規定各論以一罪
    ，並均加重其刑。被告所犯上開三罪間，有方法、結果之牽
    連關係，應依修正前刑法第55條規定，從一較重之意圖銷售
    以重製於光碟之方法侵害他人著作財產權罪處斷。原審以被
    告犯罪事證明確，予以論罪科刑，固非無見，惟被告意圖銷
    售而重製盜版光碟及銷售散布盜版重製光碟，具有高低度行
    為之吸收關係，業如前述，原審另論以著作權法第91條之1
    第3 項、第2 項明知係侵害著作財產權之重製光碟而散布罪
    ，並認與前開意圖銷售以重製於光碟之方法侵害他人著作財
    產權罪為牽連犯，即有未洽。上訴人指摘原審判決不當，為
    有理由，應予撤銷。爰審酌被告之素行、智識程度、犯罪之
    動機、目的、手段，及其為牟小利，意圖銷售而重製盜版光
    碟銷售，並侵害他人商標專用權，有損我國國際形象，兼衡
    被告重製盜版光碟銷售之期間、數量、所獲利益，對於著作
    財產權人、商標專用權人及市場競爭秩序所肇損害，暨其犯
    罪後供認無隱，態度良好等一切情狀，量處如主文所示之刑
    ，資為懲儆。又被告前未曾因故意犯罪受有期徒刑以上刑之
    宣告，有臺灣高等法院被告前案紀錄表可按，因一時失慮，
    偶罹刑典，犯後已坦承犯行，深具悔意，並與光榮公司達成
    和解，有和解書1 件存卷為憑，經此偵審教訓，應知所警惕
    而無再犯之虞，本院因認所宣告之刑，以暫不執行為適當，
    予以宣告緩刑5 年，以啟自新。
四、扣案電腦主機1 台（內建燒錄機1 台）、一對一燒錄機1 台
    、包裝用牛皮紙袋1 批、不織布套2 包、空白光碟597 片、
    盜版遊戲光碟目錄4 張，及附表一、二所示盜版重製光碟共
    613 片，暨被告為警查獲時當場操作重製之盜版遊戲光碟2
    片，係供被告犯著作權法第91條第3 項之罪所用之物，應依
    同法第98條但書規定沒收之，其中附表一所示光碟（內有「
    Play Station」、「PS」商標圖樣之頁面），為被告所販賣
    仿冒商標之商品，併依商標法第83條規定宣告沒收。
據上論斷，應依刑事訴訟法第455 條之1 第1 項、第3 項、第
369 條第1 項前段、第364 條、第299 條第1 項前段，著作權法
第91條第3 項、第98條但書，商標法第81條第1 款、第82條、第
83條，刑法第2 條第1 項前段、第11條前段、修正前刑法第56條
、修正前刑法第55條、刑法第74條第1 項第1 款，判決如主文。
本案經檢察官朱學瑛到庭執行職務。
中　　華　　民　　國　　96　　年　　1 　　月　　4 　　日
                        臺灣板橋地方法院刑事第三庭
                            審判長法　官   陳忠行
                                  法　官   蕭胤瑮
                                  法　官   廖怡貞
以上正本證明與原本無異
不得上訴
                                  書記官　 林惠齡
中　　華　　民　　國　　96　　年　　1 　　月　　12　　日
附錄本案論罪科刑法條全文
著作權法第91條
擅自以重製之方法侵害他人之著作財產權者，處3 年以下有期徒
刑、拘役，或科或併科新臺幣75萬元以下罰金。
意圖銷售或出租而擅自以重製之方法侵害他人之著作財產權者，
處6 月以上五年以下有期徒刑，得併科新臺幣20萬元以上2 百萬
元以下罰金。
以重製於光碟之方法犯前項之罪者，處6 月以上5 年以下有期徒
刑，得併科新臺幣50 萬 元以上5 百萬元以下罰金。著作僅供個
人參考或合理使用者，不構成著作權侵害。
商標法第81條
未得商標權人或團體商標權人同意，有下列情形之一者，處3 年
以下有期徒刑、拘役或科或併科新臺幣20萬元以下罰金：
一  於同一商品或服務，使用相同之註冊商標或團體商標者。
二  於類似之商品或服務，使用相同之註冊商標或團體商標，有
    致相關消費者混淆誤認之虞者。
三  於同一或類似之商品或服務，使用近似於其註冊商標或團體
    商標之商標，有致相關消費者混淆誤認之虞者。
商標法第82條
明知為前條商品而販賣、意圖販賣而陳列、輸出或輸入者，處1
年以下有期徒刑、拘役或科或併科新臺幣5 萬元以下罰金。
